【裁判字號】    95,易,3857
【裁判日期】    951229
【裁判案由】    毒品危害防制條例
【裁判全文】
臺灣臺中地方法院刑事判決              95年度易字第3857號
公  訴  人  臺灣臺中地方法院檢察署檢察官
被      告  甲○○
                    （另案於臺灣臺中監獄執行中）
上列被告因違反毒品危害防制條例案件，經檢察官聲請簡易判決
處刑（95度毒偵字第3944號），本院豐原簡易庭認不宜以簡易判
決處刑，簽移本院改依通常程序審理，嗣經本院合議庭裁定由受
命法官獨任行簡式審判程序，本院判決如下：
     主    文
甲○○施用第二級毒品，累犯，處有期徒刑柒月。
     犯罪事實
一、甲○○前因竊盜案件，經本院判處有期徒刑6月，如易科罰
    金以300元折算1日確定，於民國90年10月26日入監執行完畢
    。又前因施用毒品案件，經本院以89年度毒聲字第4430號裁
    定送觀察勒戒後，認無繼續施用毒品之傾向，於89年8月4日
    觀察勒戒執行完畢獲釋放，並經臺灣臺中地方法院檢察署檢
    察官以89年度毒偵字第4842號為不起訴處分確定。嗣再因施
    用毒品案件，一方面經本院以90年度毒聲字第4634號裁定送
    強制戒治，於92年4月16日強制戒治執行完畢釋放（同日另
    案轉送執行，如下述）；另一方面則經同署檢察官以90年度
    毒偵字第3955號向本院提起公訴，而為本院以90年度訴字第
    2302號判處有期徒刑1年3月、5月，並定其應執行刑為有期
    徒刑1年6月確定。復再因施用毒品案件，經本院以91年度訴
    字第1455號判處有期徒刑1年4月、5月，並定其應執行刑為
    有期徒刑1年7月確定，接續前揭有期徒刑1年6月之執行，而
    自上開強制戒治執行完畢釋放之日起開始轉送執行，甲○○
    於94年7月27日縮短刑期假釋出監，並於假釋期間內付保護
    管束，然甲○○於假釋期間內，再犯施用第一級毒品案件，
    除前揭假釋經撤銷外（殘刑為有期徒刑8月又25日），另經
    同署檢察官以95年度毒偵字第1373號向本院提起公訴，經本
    院以95年度訴字第1264號判處有期徒刑8月。詎甲○○仍不
    知警惕，於前揭強制戒治執行完畢釋放後5年內，基於施用
    第二級毒品甲基安非他命之犯意，於95年7月6日晚間9時55
    分起回溯96小時內之某時（但應扣除嗣為警查獲受拘束之時
    間，下同），在其位於臺中縣豐原市○○街66巷67弄8號住
    處內，以將第二級毒品甲基安非他命置於吸食器內，再以火
    燒烤產生濃煙而以口鼻吸食之方式，施用第二級毒品甲基安
    非他命1次。嗣其於95年7月6日晚間9時40許，行經臺中市○
    區○○路與平等街口時，遇警方路檢，因其係毒品協尋人口
    ，警方疑其有施用毒品之嫌疑，乃經其之同意，於95年7月6
    日晚間9時55分採集其尿送驗呈甲基安非他命陽性反應而查
    獲。
二、案經臺中市警察局第一分局報請臺灣臺中地方法院檢察署檢
    察官偵查起訴。
     理  由
一、上揭曾於95年7月6日晚間9時55分起回溯96小時內之某時，
    在其位於臺中縣豐原市○○街66巷67弄8號住處內，以前揭
    方式施用第二級毒品甲基安非他命1次等事實，業據被告甲
    ○○於本院審理時坦承不諱，且被告為警查獲所採集尿液，
    經送驗結果，呈甲基安非他命陽性反應，有中山醫學大學附
    設醫院檢驗科藥物檢測中心95年7月20日編號第0000000號檢
    驗報告1紙在卷可證，堪認被告上開自白確與事實相符，足
    以採信。又被告前因施用毒品案件，經本院以90年度毒聲字
    第4634號裁定送強制戒治，於92年4月16日強制戒治執行完
    畢釋放等情，有臺灣臺中地方法院檢察署刑案資料查註紀錄
    表、臺灣高等法院被告前案紀錄表各1份附卷足憑，其於強
    制戒治執行完畢獲釋5年內，再犯毒品危害防制條例第10 條
    之罪，事證明確，被告犯行洵堪認定。
二、查甲基安非他命為毒品危害防制條例第2條第2項第2款規定
    之毒品，是被告所為，係犯同條例第10條第2項之施用第二
    級毒品罪。被告持有第二級毒品之低度行為，應為施用之高
    度行為所吸收，不另論罪。被告前因竊盜案件，經本院判處
    有期徒刑6月，如易科罰金以300元折算1日確定，於90年10
    月26日入監執行完畢等事實，有前揭刑案資料可查，其受有
    期徒刑執行完畢後，於5年以內再故意犯本件有期徒刑以上
    之罪，不論依修正前之刑法第47條，或修正後之刑法第47條
    第1項之規定，均構成累犯，對被告而言並無有利或不利之
    情形，自不生新舊法比較之問題，應逕依修正後之刑法第47
    條第1項規定，論以累犯，並加重其刑（最高法院95年11月7
    日95年度第21次刑事庭會議決議參照）。爰審酌被告前已有
    施用毒品前科，有上開刑案紀錄表可查，今再為施用，法治
    觀念之淡薄，然施用毒品究屬戕害自身健康之犯罪，被告施
    用毒品尚未造成他人明顯之危害，且於本院審理中已坦承犯
    行，犯後態度尚稱良好，並兼衡被告犯罪之動機、目的、手
    段、生活狀況及智識程度等一切情狀，量處如主文所示之刑
    。
三、公訴意旨另稱：被告除前述施用第二級毒品甲基安非他命之
    犯行外，並基於反覆施用第二級毒品甲基安非他命之犯意，
    於95年7月6日前之某時，亦在臺中市○○○路等處，施用第
    二級毒品甲基安非他命多次，因認被告此部分亦涉有施用第
    二級毒品罪嫌等語。惟按人體施用第二級毒品甲基安非他命
    因經尿液排出之時間，依吸食量之多寡、人體代謝功能、吸
    食者之年齡及性別有所差異，惟一般而言，施用者在96小時
    內所排出之尿液均有可能被檢出，雖為本院歷來職務上審理
    毒品案件所得知悉，然此尿液檢驗之結果，充其量僅得證明
    受檢驗人在採尿送檢前之96小時內有施用第二級毒品甲基安
    非他命之行為，並無從證明受檢驗人在此96小時內曾「多次
    」施用第二級毒品甲基安非他命。因此被告於95年7月6日晚
    間9時55分為警所採集之尿液，經送驗結果呈甲基安非他命
    陽性反應，僅能證明被告於95年7月6日晚間9時55分起回溯
    96小時內，有施用第二級毒品甲基安非他命之情事，並無從
    證明被告在此期間內，曾有多次施用第二級毒品甲基安非他
    命之情事。因此被告於警偵訊及本院審理中供稱其除前揭犯
    罪事實欄所示之施用第二級毒品甲基安非他命1次外，尚亦
    施用多次云云，自不能僅以前揭尿液檢驗報告惟其唯一之佐
    證，故其屬唯一自白，無證據能力，此外，本院復查無其餘
    證據資料可資證明被告除施用1次外，尚有其他施用行為之
    存在，被告此部分行為，即屬不能證明，原應為被告無罪之
    諭知，因公訴人認被告此部分行為與前揭論罪科刑中之施用
    第二級毒品部分，有集合犯之實質上一罪關係，爰不另為無
    罪之諭知。
據上論斷，應依刑事訴訟法第273條之1第1項、第299條第1項前
段，毒品危害防制條例第10條第2項，刑法第11條前段、第47條
第1項，判決如主文。
本案經檢察官楊朝嘉到庭執行職務。
中    華    民    國    95    年    12    月    29    日
                  刑事第14庭    法  官  林世民
上正本證明與原本無異。
如不服本判決，應於送達後10日內向本院提出上訴狀（須附繕本
），上訴於臺灣高等法院臺中分院。
                                書記官  紀俊源
中    華    民    國    95    年    12    月    29    日
附錄論罪科刑法條：
毒品危害防制條例第10條
施用第一級毒品者，處 6 月以上 5 年以下有期徒刑。
施用第二級毒品者，處 3 年以下有期徒刑。


司法院資訊處製作；財團法人民間司法改革基金會備份。
